【裁判字號】    94,訴,2886
【裁判日期】    951228
【裁判案由】    強盜
【裁判全文】
臺灣高雄地方法院刑事判決              94年度訴字第2886號
公  訴  人  台灣高雄地方法院檢察署檢察官
被      告  壬○○
指定辯護人  沈志祥律師
上列被告因強盜案件，經檢察官提起公訴（94年度偵字第11478
號），本院判決如下：
    主  文
壬○○連續意圖為自己不法之所有，結夥三人以上，攜帶兇器，
於夜間侵入住宅，以脅迫，至使不能抗拒，而取他人之物，處有
期徒刑玖年。仿BERETTA 廠半自動手槍製造成金屬玩具手槍壹枝
（含彈匣壹個，槍枝管制編號0000000000號）、仿DE
RRINGER 雙管手槍製造之玩具手槍貳枝（含彈匣貳個，槍枝管制
編號分別為：0000000000號、0000000000
號）、口罩伍只、棒球帽伍頂、斧頭貳把、彎刀貳把，均沒收之
。
    事  實
一、壬○○與如附表各編號行為人欄所示之人，分別共同意圖為
    自己不法之所有，並基於概括犯意，連續於附表所示之時間
    、地點，以附表所示之行為方式，並有附表備註欄所示情節
    ，持附表行為方式欄所示足以對他人生命、身體安全構成威
    脅，並具有危險性之兇器（刀、斧頭、番刀、具殺傷力之改
    造玩具手槍），以脅迫至使如附表所示之被害人不能抗拒，
    取得各該被害人所有如附表強盜財物欄所示之財物，得手後
    離去現場。嗣經本案共犯丑○○因另犯強盜案件為警逮捕而
    供出上情，始循線查獲。
二、案經高雄縣警察局湖內分局報告臺灣高雄地方法院檢察署檢
    察官偵查起訴。
    理  由
一、訊據被告於本院審理時對於上開犯罪事實坦認在案，惟被告
    及辯護人均以：被告前因違反槍砲彈藥管制條例案件（下稱
    前案），經臺灣高等法院高雄分院以94年度上訴字第733 號
    判決判處有期徒刑3 月確定，因本件連續強盜犯行除附表編
    號1 所示該次強盜犯行外，均係持前案扣案之仿BERATTA 廠
    半自動手槍製造成金屬玩具手槍1 枝（含彈匣1 個，槍枝管
    制編號0000000000號）、仿DERRINGER 雙管手槍製造之玩具
    手槍2 枝（含彈匣2 個，槍枝管制編號分別為：0000000000
    號、0000000000號）等物所為，是以本件被告所涉連續加重
    強盜犯行即與前案論罪科刑之持有槍、彈部分，具有方法結
    果之牽連犯裁判上一罪關係，依法應為免訴之判決云云。
（一）按「早已非法持有槍、彈，後另起意犯罪；或意圖犯甲罪
      而持有槍、彈，卻持以犯乙罪，均應以數罪併罰論處。必
      因意圖犯某罪而持有槍、彈，後果以之犯該罪，兩罪間始
      有牽連犯之適用」，有最高法院85年度台上字第3734號、
      93年度台上字第187 號判決意旨可資參照。
（二）經查，被告附表編號1 之強盜犯行，並未持有任何槍彈，
      業據被告本院審理時供明無訛，核與證人即被害人丙○○
      於前案審理中證述情節相符（參前案一審院卷第24 頁 至
      第25頁），則被告為附表編號1 強盜行為之際，並未持任
      何槍枝至明，即與前案論罪科刑之非法持有槍彈犯行部分
      ，並無任何關聯。觀諸被告於前案審理中就所持有而委託
      王銘聖（另案經最高法院判決確定）藏放之仿BERRETTA廠
      半自動手槍製造之金屬玩具手槍1 枝之來源，供稱：該槍
      係王銘聖所有購入供小孩子娛樂，伊出於好奇而商借把玩
      （前案一審卷二第166 頁、第167 頁），又另供陳：約於
      90年9 月5 日之前1 週歸還，該槍係充作王銘聖向伊借款
      之抵押物（前案一審卷一第134 頁至第137 頁、第144 頁
      ）等語；另就前案扣案之具有殺傷力之仿DERRINGER 雙管
      手槍製造之金屬玩具手槍2 枝（含彈匣2 個、槍枝管制編
      號0000000000號、0000000000號）、具有殺傷力之子彈7
      顆及藍波刀1 把等物，則稱係於於90年7 、8 月間某日，
      在高雄縣燕巢鄉往嶺口方向的某道路旁，以約5 萬元之代
      價，向許淑芬購得，當初購入扣案之2 把掌心雷手槍（即
      前述扣案之具有殺傷力之仿DERRINGER 雙管手槍製造之金
      屬玩具手槍2 枝）係為用以防身（參前案一審院卷二第15
      至18、21、227 、228 、235 至236 、245 、251 至25 4
      頁），足認被告持有該3 把手槍之初，或為充作其借款與
      王銘聖之抵押物，或為供己防身之用，要非意圖犯本件連
      續加重強盜犯行而持有前案扣案手槍，而顯係持槍之後，
      始另行起意以所持有之槍械為如附表編號2 至4 所示之強
      盜犯行甚明；至被告於本院審理時供稱：前案中所持3把
      槍枝，購買時即欲用以供強盜所用云云，然被告為附表編
      號1 之強盜行為時，並未持用任何槍枝犯之，業如前述，
      果如被告於本院審理時所稱於90年7 、8 月間購買而持有
      槍枝之初即為用以強盜乙節屬實，何以其於90年7 月22
      日為強盜犯行時竟未加持用，所供衡於常理有悖，要非實
      情，亦堪認其係於持有前案扣案槍彈相當時間後，始另行
      起意而為本件加重強盜犯行無疑。
（三）綜上，雖被告為本案強盜犯行之際，係於95年7 月1 日刑
      法修正施行之前，而依修正前刑法牽連犯之規定，較之修
      正後刑法刪除牽連犯之規定，應以修正前刑法牽連犯之規
      定，較有利於被告，然本案被告持槍之初，或為防身，或
      為充作借款之抵押物，顯無意以該等槍械作為強盜之用，
      而在持有之後，始另行起意將所持槍械作強盜之用，則揆
      諸前揭最高法院判決意旨，被告本件連續加重強盜犯行即
      與前案持有槍彈之犯行，核無牽連犯之裁判上一罪之關係
      ，即非前案確定判決之既判力所及，前案之臺灣高等法院
      高雄分院94年度上訴字第733 號判決、臺灣高雄地方法院
      91年度訴字第1242號判決均同此認定，是被告及辯護人稱
      本件應為免訴判決，於法無據，委無可取，合先敘明。
二、訊據被告於本院審理時對於上開犯罪事實坦承在案，核與證
    人即附表所示被告以外之行為人丑○○、乙○○各於審理時
    及黃昭木、王建智各於警詢中（按被告以外之人於審判外之
    陳述，雖不符刑事訴訟法第159 條之1 、第159 條之2 、第
    159 條之3 、第159 條之4 等規定，而經當事人於審判程序
    同意作為證據，法院審酌該言詞陳述或書面陳述作成時之情
    況，認為適當者，亦得為證據，刑事訴訟法第159 條之5 第
    1 項定有明文。證人黃昭木、王建智於警詢之陳述，經被告
    同意作為證據，參本院95年12月14日審判筆錄第8 頁，本院
    審酌證人黃昭木、王建智警詢之陳述，均出於自由意志，且
    直陳被告參與強盜經過，依上開說明，證人黃昭木、王建智
    於警詢之陳述，均得為證據）證述情節相符，且證人即被害
    人戊○○於本院審理時，與丙○○、庚○○、癸○○、申○○○等人於警詢中，均指訴其等如附表各該編號所示被害經
    過甚為綦詳（按被告以外之人於審判外之陳述，雖不符刑事
    訴訟法第159 條之1 、第159 條之2 、第159 條之3 、第15
    9 條之4 等規定，而經當事人於審判程序同意作為證據，法
    院審酌該言詞陳述或書面陳述作成時之情況，認為適當者，
    亦得為證據，刑事訴訟法第159 條之5 第1 項定有明文。證
    人丙○○、庚○○、癸○○、申○○○等人分別於警詢之陳
    述，均經被告同意作為證據，參本院95年12月14日審判筆錄
    第8 、9 頁，本院審酌其等於警詢之陳述，均出於自由意志
    ，且直陳被告強盜其等之經過，依上開說明，其等於警詢之
    陳述，均得為證據），此外，尚有臺灣高等法院臺南分院91
    年度上訴字第394 號刑事判決（黃昭木因懲治盜匪條例經判
    處有期徒刑7 年4 月確定，含與本件被告共犯如附表編號1
    所示犯行）、臺灣臺南地方法院90年度訴字第1417號刑事判
    決（王建智、乙○○均因懲治盜匪條例分別經判處有期徒刑
    4 年1 月、7 年10月確定，含各與本件被告共犯如附表之犯
    行）、本院90年度訴字第2938號刑事判決（丑○○被訴殺人
    未遂，經判處有期徒刑12年，含與本件被告共犯附表編號4
    、5 所示犯行）在卷可佐。綜上所述，本件事證明確，被告
    犯行已堪認定，應予依法論科。
三、按行為後法律有變更者，適用行為時之法律。但行為後之法
    律有利於行為人者，適用最有利於行為人之法律，刑法第2
    條第1 項定有明文；此條規定與刑法第1 條罪刑法定主義契
    合，係規範行為後法律變更所生新舊法律比較適用之準據，
    是刑法第2 條本身雖經修正，尚無比較新舊法之問題，應一
    律適用裁判時之現行刑法第2 條，以決定適用之刑罰法律，
    先此敘明。查被告壬○○於前開行為後，與本件相關之規定
    業經修正，本件自應就被告行為前、後相關法律有修正者，
    依前揭規定加以比較適用。茲說明如下：
（一）查被告如附表所為，原均成立其行為時尚屬有效施行之懲
      治盜匪條例第5 條第1 項第1 款之強盜罪，惟該條例業經
      總統於91年1 月30日公布廢止向後失效，並於同日公布修
      正刑法第328 條、第330 至332 條等有關強盜罪之規定，
      則被告行為後裁判時法律已有變更，自應予以比較適用。
      是於懲治盜匪條例有效施行期間，與原懲治盜匪條例第5
      條第1 項第1 款強盜罪之構成要件相當之舊刑法關於強盜
      罪之規定，既因懲治盜匪條例之有效施行而未適用，於盜
      匪條例廢止，刑法同時修正公佈施行後，比較刑之輕重時
      ，自應比較適用修正後刑法與原盜匪條例之規定，而非比
      較新舊刑法之規定，此為最高法院現今之見解；準此，原
      懲治盜匪條例第5 條第1 項第1 款強盜罪之刑度為「無期
      徒刑或7 年以上有期徒刑」，而91年1 月30日修正公布後
      刑法第330 條第1 項之加重強盜罪之刑度則為「7 年以上
      有期徒刑」，最高刑度並未至無期徒刑，自應依刑法第2
      條第1 項後段之規定，以91年1 月30日修正公布後之刑法
      第330 條第1 項之加重強盜罪較有利於被告，而以之為論
      罪科刑之依據。。
（二）本件被告行為後，刑法第56條關於連續犯之規定業於94年
      2 月2 日修正公布刪除，並於95年7 月1 日施行，則被告
      之犯行，因行為後新法業已刪除連續犯之規定，此刪除雖
      非犯罪構成要件之變更，但顯已影響行為人刑罰之法律效
      果，自屬法律變更。經查：本件被告先後5 次加重強盜犯
      行，主觀上顯係基於一加重強盜之概括犯意，客觀上逐次
      實施數次行為而具連續性，進而侵害同性質之法益，惟因
      其各次行為依一般社會健全觀念，在時間差距上，可以分
      開，在刑法評價上，各具獨立性，每次行為皆可獨立成罪
      ，是依修正前刑法第56條之規定，本得適用連續犯規定而
      論以一罪，並得加重其刑至2 分之1 ，惟因修正後刑法刪
      除前開連續犯規定，以致被告前揭5 次犯行須依法分別論
      以數罪而併罰之，依新法第2 條第1 項規定比較新、舊法
      之結果，仍以被告行為時而於95年7 月1 日修正施行前之
      刑法第56條之規定較有利於被告。故本件應依95年7 月1
      日修正施行前刑法第56條作為被告論罪科刑之基礎。
四、按刑法第321 條第1 項第2 款所謂安全設備，係指除門扇、
    牆垣以外，依社會通常觀念足認為防盜之設備而言，最高法
    院25年上字第4168號、78年度台上字第1148號裁判要旨可資
    參照；本件如附表編號3 所示之鐵窗既具有隔絕防閑之作用
    ，自屬安全設備。而如附表各該編號行為方式欄所示行為人
    為強盜行為時分別或持番刀、或持斧頭、或持仿BERRETTA型
    手槍、或持、仿DERRINGER 型之手槍手槍，所持上開物品，
    客觀上足對人之生命、身體、安全構成威脅，且具有危險性
    ，自屬兇器。被告及另如附表各該編號所示行為人，分持上
    開兇器強暴、脅迫，客觀上足以至一般人均不能抗拒甚明；
    是核被告於如附表編號1 至5 所示之行為，均係犯刑法第
    330 條第1 項之加重強盜罪。被告與如附表各該編號所示行
    為人間（除被告本身以外），就附表各該編號所示犯行，分
    別具有犯意聯絡及行為分擔，為共同正犯。被告所為如附表
    所示5 次加重強盜犯行，時間緊接，所犯罪名相同，顯係出
    於概括之犯意反覆為之，為連續犯，爰依修正前刑法第56條
    之規定，以情節較重之結夥三人以上，攜帶兇器，於夜間侵
    入住宅之加重強盜罪論，並加重其刑。爰審酌被告上開加重
    強盜犯行次數非少，所得財物之價值匪淺，不僅造成被害人
    財產損害，亦危及被害人人身安全，被告等共同攜帶槍、刀
    等兇器侵入住宅強盜，侵害被害人免於恐懼之家庭生活安寧
    與社會秩序甚鉅，又參與本件犯行之其他共犯均分別經判處
    罪刑確定，業如前述，而本件共犯乙○○所持用強盜之槍枝
    ，均係由被告提供，業據證人乙○○於本院審理時證述明確
    ，且為被告所是認，被告既於持有3 把槍枝而違反槍砲彈藥
    刀械管制條例後，又另行起意提供他共犯持用，而共同為本
    件連續加重強盜犯行，足認被告參與本件犯罪之程度尤甚於
    其他共犯，惡性顯然較大，對於治安危害甚鉅；惟考量被告
    前於警詢、偵查中雖一逕矢口否認犯行，然至本院進行準備
    程序之際，終坦承全部犯行，態度良好等一切情狀，量處如
    主文所示之刑。至本件被告及共犯所有供本件連續加重強盜
    犯行所用之物（各次強盜所用之物詳如附表各該編號備註欄
    所示），其中仿DERRINGER 之改造玩具手槍2 支、仿BERRET
    TA廠之改造玩具手槍1 支等物，經被告供認係其前因未經許
    可，持有可發射子彈具有殺傷力之金屬玩具手槍（仿BERETT
    A 廠半自動手槍製造成金屬玩具手槍1 枝，含彈匣1 個，槍
    枝管制編號0000000000號；及仿DERRINGER 雙管手槍製造之
    玩具手槍2 枝，共含彈匣2 個，槍枝管制編號分別為：0000
    000000號、0000000000號）之犯行，經臺灣高等法院高雄分
    院以94年度上訴字第733 號判決判處罪刑確定所用者為相同
    3 支手槍，是以，該3 支手槍既屬具有殺傷力之改造槍枝，
    業據前案判決認定在案，並有該案卷附內政部警政署刑事警
    察局90年9 月27日刑鑑字第190394號、90年10月2 日刑鑑字
    第192961號、92年4 月14日刑鑑字第0920 013796 號鑑驗通
    知書共3 份可佐（見前案90年度偵字第1690 8號偵查卷第15
    頁、92年度偵字第188 號偵查卷第47頁至54頁），均為違禁
    物，依刑法第38條第1 項第1 款規定，均宣告沒收；本件如
    附表編號1 所示犯行，行為人分別配戴各自所有之棒球帽共
    4 頂及口罩共4 只，並分持彎刀2 把及斧頭2 把而共同為加
    重強盜犯行；而如附表編號所示2 時地，乙○○又持用同如
    附表編號1 之彎刀1 把、口罩1 只，而與本件被告共犯加重
    強盜犯行；而如附表編號3 所示時地，壬○○配戴其所有如
    附表編號1 所示同一口罩、持同一彎刀，乙○○所持其如附
    表編號1 所示同一彎刀，共同為加重強盜犯行；而如附表編
    號4 所示時地，壬○○及乙○○分別配戴各自所有如附表編
    號1 所示口罩共2 只、棒球帽2 頂並分持如附表編號1 所示
    2 把彎刀，丑○○則再配戴自己所有口罩1 只及棒球帽1 頂
    ，3 人共同為加重強盜犯行；而如附表編號5 所示時地，壬○○則配戴、持有同於如附表編號1 所示口罩1 只、彎刀1
    把，乙○○則持如附表編號1 所示彎刀1 把，2 人共同為加
    重強盜犯行；上開被告分別與附表各該編號所示行為人所用
    以共犯加重強盜之物品，合共有口罩5 只、棒球帽5 頂、斧
    頭2 把、彎刀2 把等物，雖上開口罩、棒球帽、斧頭及彎刀
    等供犯本件加重強盜罪所用之物，分別為如附表各該編號行
    為方式欄所示配戴、持有之人所有，並非均為本件被告所有
    ，然基於共同犯罪行為，應由共犯各負全部責任，且雖未扣
    案，然並無證據證明業已滅失，是應均依刑法第38條第1 項
    第2 款之規定，宣告沒收之。
據上論斷，應依刑事訴訟法第299 條第1 項前段，刑法第2 條第
1 項、第28條、第330 條第1 項、第38條第1 項第1 款、第2 款
，修正前刑法第56條，判決如主文。
本案經檢察官戌○○到庭執行職務
中    華    民    國    95    年    12    月    28    日
                  刑事第十三庭審判長  法  官  高思大
                                      法  官  方錦源
                                      法  官  戴韻玲
以上正本證明與原本無異。
如不服本判決，應於收受送達後10日內向本院提出上訴書狀。
中    華    民    國    95    年    12    月    28    日
                                      書記官  李春慧
附錄條文：
中華民國刑法第330條第1項
犯強盜罪而有第321 條第1 項各款情形之一者，處7 年以上有期
徒刑。
附表：
┌──┬─────┬───┬──────┬────┬──────┬──┬───────┐
│編號│犯罪時地  │行為人│行為方式    │被害人  │強盜財物    │備註│加重情形      │
│    │          │      │            │        │            │    ├‥‥‥‥‥‥‥│
│    │          │      │            │        │            │    │行為人所有，供│
│    │          │      │            │        │            │    │犯罪所用之物  │
├──┼─────┼───┼──────┼────┼──────┼──┴───────┤
│1   │90年7 月22│壬○○│黃昭木、江家│釣魚場負│現金約1萬元 │結夥三人以上攜帶兇器│
│    │日下午7 時│乙○○│宏、壬○○及│責人何連│            │（刑法第321 條第1 項│
│    │許，高雄縣│黃昭木│王建智等人，│漲      │            │第4 款、第3 款）    │
│    │永安鄉中油│王建智│均配戴棒球帽├────┼──────┤                    │
│    │聯外道路旁│      │及口罩，其中│釣客    │現金6千元   │                    │
│    │竹仔港釣魚│      │2 人持刀、2 │辰○○  │行動電話1支 │                    │
│    │場內      │      │人持斧頭，進├────┼──────┤                    │
│    │          │      │入釣魚場內後│釣客    │行動電話1支 │                    │
│    │          │      │，即喝令被害│子○○  │            │                    │
│    │          │      │人不要動等語├────┼──────┤                    │
│    │          │      │以脅迫之，至│釣客    │行動電話1支 │‥‥‥‥‥‥‥‥‥‥│
│    │          │      │使不能抗拒，│巳○○  │            │                    │
│    │          │      │而使各被害人├────┼──────┤棒球帽4 頂          │
│    │          │      │交付財物    │釣客    │現金3500元  │口罩4 只            │
│    │          │      │            │辛○○  │行動電話1支 │彎刀2 把            │
│    │          │      │            ├────┼──────┤斧頭2 把            │
│    │          │      │            │釣客    │行動電話1支 │                    │
│    │          │      │            │丁○○  │            │                    │
│    │          │      │            ├────┼──────┤                    │
│    │          │      │            │釣客    │現金約6 、7 │                    │
│    │          │      │            │「漢仔」│千元        │                    │
│    │          │      │            ├────┼──────┤                    │
│    │          │      │            │釣客    │現金1500元  │                    │
│    │          │      │            │「旺仔」│行動電話1支 │                    │
├──┼─────┼───┼──────┼────┼──────┼──────────┤
│2   │90年8 月初│壬○○│乙○○以口罩│負責人高│現金2千元、 │攜帶兇器（刑法第321 │
│    │某日凌晨2 │乙○○│遮臉，持刀、│伯宜及鐵│行動電話3支 │條第1 項第3 款）    │
│    │、3 時許，│      │仿BERRETTA廠│支王遊藝│            │                    │
│    │台南市國華│      │之改造玩具手│場內之店│            │                    │
│    │路二段53號│      │槍各1 支，進│員      │            │                    │
│    │鐵支王電子│      │入鐵支王電子│        │            │ ‥‥‥‥‥‥‥‥‥ │
│    │遊藝場    │      │遊藝場後，喝│        │            │仿BERRETTA廠之改造玩│
│    │          │      │令店員之脅迫│        │            │具手槍1 支、        │
│    │          │      │方式，至使不│        │            │彎刀1 把            │
│    │          │      │能抗拒，而交│        │            │口罩1 只            │
│    │          │      │付財物，郭士│        │            │                    │
│    │          │      │鳴駕駛車輛在│        │            │                    │
│    │          │      │外把風接應  │        │            │                    │
├──┼─────┼───┼──────┼────┼──────┼──────────┤
│3   │90年8 月12│壬○○│壬○○以口罩│癸○○  │現金2千元、 │攜帶兇器踰越安全設備│
│    │日凌晨2 、│乙○○│遮臉，並持仿│亥○○  │行動電話3支 │於夜間侵入住宅（刑法│
│    │3 時許，台│      │BERRETTA廠之│        │            │第321 條第1 項第3 款│
│    │南市○○路│      │改造玩具手槍│        │            │、第2 款、第1 款）  │
│    │26巷1 之3 │      │1 支，又與江│        │            │                    │
│    │號住宅    │      │家宏各持1 把│        │            │                    │
│    │          │      │彎刀，先後自│        │            │                    │
│    │          │      │樓梯窗爬入鐵│        │            │‥‥‥‥‥‥‥‥‥‥│
│    │          │      │窗潛入住宅，│        │            │仿BERRETTA廠之改造玩│
│    │          │      │並持刀威脅被│        │            │具手槍1 支、        │
│    │          │      │害人不得出聲│        │            │彎刀2 把            │
│    │          │      │之脅迫方式，│        │            │口罩1 只            │
│    │          │      │至使不能抗拒│        │            │                    │
│    │          │      │，進而搜取其│        │            │                    │
│    │          │      │財物        │        │            │                    │
├──┼─────┼───┼──────┼────┼──────┼──────────┤
│4   │90年8 月31│壬○○│壬○○、江家│戊○○  │現金9萬元、 │結夥三人以上攜帶兇器│
│    │日凌晨1 時│乙○○│宏、丑○○等│己○○  │手錶7支、CD │於夜間侵入住宅（刑法│
│    │許，高雄縣│丑○○│3 人均配戴口│甲○○  │音樂機2台、 │第321 條第1 項第4 款│
│    │梓官鄉赤崁│      │罩及棒球帽，│酉○○  │照相機1 台、│、第3 款、第1 款）  │
│    │南路130 巷│      │壬○○持仿DE│        │金項鍊1 條、│                    │
│    │42 號 住宅│      │RRINGER 之改│        │行動電話7 支│                    │
│    │          │      │造玩具手槍1 │        │            │                    │
│    │          │      │支，乙○○持│        │            │ ‥‥‥‥‥‥‥‥‥ │
│    │          │      │仿BERRETTA廠│        │            │仿DERRINGER 之改造玩│
│    │          │      │之改造玩具手│        │            │具手槍2 支、        │
│    │          │      │槍及彎刀各1 │        │            │仿BERRETTA廠之改造玩│
│    │          │      │支，丑○○持│        │            │具手槍1 支、        │
│    │          │      │仿DERRINGER │        │            │彎刀2 把            │
│    │          │      │之改造玩具手│        │            │口罩3 只            │
│    │          │      │槍及彎刀各1 │        │            │棒球帽3頂           │
│    │          │      │支，進入屋內│        │            │                    │
│    │          │      │後，其中1 人│        │            │                    │
│    │          │      │以所持刀槍在│        │            │                    │
│    │          │      │客廳集中控制│        │            │                    │
│    │          │      │如附表編號4 │        │            │                    │
│    │          │      │被害人欄所示│        │            │                    │
│    │          │      │之被害人之脅│        │            │                    │
│    │          │      │迫方式，至使│        │            │                    │
│    │          │      │不能抗拒，其│        │            │                    │
│    │          │      │餘則搜取被害│        │            │                    │
│    │          │      │人之財物    │        │            │                    │
├──┼─────┼───┼──────┼────┼──────┼──────────┤
│5   │90年8 月31│壬○○│壬○○持仿BE│申○○○│現金1100元、│結夥三人以上攜帶兇器│
│    │日下午10時│乙○○│RRETTA廠之改│卯○○  │玉珮1 塊、行│於夜間侵入住宅（刑法│
│    │許，台南縣│丑○○│造玩具手槍1 │寅○○  │動電話1 支  │第321 條第1 項第4 款│
│    │永康市中山│      │支，乙○○、│午○○  │            │、第3 款、第1 款）  │
│    │南路365 巷│      │丑○○各持1 │未○○  │            │                    │
│    │1 號      │      │把彎刀，趙進│        │            │                    │
│    │          │      │福並配戴口罩│        │            │                    │
│    │          │      │，3 人進入屋│        │            │ ‥‥‥‥‥‥‥‥‥ │
│    │          │      │內後，由趙進│        │            │仿BERRETTA廠之改造玩│
│    │          │      │福強押被害人│        │            │具手槍1 支、        │
│    │          │      │等於屋內某1 │        │            │彎刀2 把            │
│    │          │      │房間，控制其│        │            │口罩1 只            │
│    │          │      │等行動之脅迫│        │            │                    │
│    │          │      │方式，至使不│        │            │                    │
│    │          │      │能抗拒，郭士│        │            │                    │
│    │          │      │鳴、乙○○等│        │            │                    │
│    │          │      │2人 即搜取被│        │            │                    │
│    │          │      │害人財物    │        │            │                    │
└──┴─────┴───┴──────┴────┴──────┴──────────┘


司法院資訊處製作；財團法人民間司法改革基金會備份。
